臺灣桃園地方法院刑事判決　　　　　 100年度審訴字第1779號
公　訴　人　臺灣桃園地方法院檢察署檢察官
被　　　告　黃德根
上列被告因違反毒品危害防制條例案件，經檢察官提起公訴（10
0 年度毒偵字第2945號），被告就被訴事實為有罪之陳述，經本
院合議庭裁定依簡式審判程序審理，判決如下：
    主      文
黃德根施用第一級毒品，累犯，處有期徒刑拾月；扣案海洛因壹
包含袋（驗餘淨重零點零肆柒公克）沒收銷燬之。又施用第二級
毒品，累犯，處有期徒刑陸月；扣案殘留甲基安非他命之玻璃球
吸食器壹個沒收銷燬之。應執行有期徒刑壹年壹月；扣案海洛因
壹包含袋（驗餘淨重零點零肆柒公克）及殘留甲基安非他命之玻
璃球吸食器壹個均沒收銷燬之。
    事實及理由
一、被告所犯之罪，為死刑、無期徒刑、最輕本刑3 年以上有期
    徒刑或高等法院管轄第一審案件以外之罪，而被告於本院準
    備程序進行中，就被訴事實為有罪之陳述，經本院告知簡式
    審判程序意旨，並聽取公訴人及被告之意見後，依刑事訴訟
    法第273 條之1 第1 項之規定，裁定依簡式審判程序審理。
二、犯罪事實：
    黃德根前於民國87年間，因施用毒品案件，經本院以87年度
    毒聲字第54號裁定送觀察、勒戒後，認有繼續施用毒品傾向
    ，經本院以87年度毒聲字第485 號裁定送強制戒治，嗣經本
    院以87年度毒聲字第2317號裁定停止戒治併付保護管束出所
    ，復經本院以88年度毒聲字第1116號裁定撤銷停止戒治，再
    經本院以89年度毒聲字第22號裁定停止戒治併付保護管束出
    所，於89年4 月9 日保護管束期滿視為執行完畢，並經臺灣
    桃園地方法院檢察署檢察官以88年度偵緝字第826 號及89年
    度戒偵字第278 號為不起訴處分確定；又於上開強制戒治執
    行完畢後5 年內之89年間，因施用第一、二級毒品案件，經
    本院以89年度毒聲字第4072號裁定送強制戒治，嗣經本院以
    90 年 度毒聲字第1025號裁定停止戒治併付保護管束出所，
    於90 年6月13日保護管束期滿視為執行完畢，該次施用毒品
    犯行並經本院以89年度訴字第871 號判決判處有期徒刑10月
    、8 月，應執行有期徒刑1 年5 月確定。另於87年間，因竊
    盜案件，經本院以88年度易緝字第171 號判決判處有期徒刑
    1 年6 月確定，上開數罪刑經接續執行，於92年3 月7 日縮
    短刑期假釋出監，嗣遭撤銷假釋，尚餘殘刑有期徒刑8 月16
    日。又於92年間，因施用第一級毒品案件，經本院以93年度
    訴字第466 號判決判處有期徒刑10月確定；又於92年間，因
    恐嚇案件，經本院以93年度易字第1030號判決判處有期徒刑
    1 年6 月確定；又於93年間，因違反毒品危害防制條例等案
    件，經臺灣高等法院以94年度上訴字第2067號判決判處有期
    徒刑5 月、9 月、11月，應執行有期徒刑1 年11月，嗣經最
    高法院以94年度台上字第5736號判決上訴駁回而確定；又於
    93年間，因妨害公務及偽造文書案件，經本院以94年度易字
    第743 號判決判處有期徒刑7 月、4 月，應執行有期徒刑10
    月確定，上開數罪刑並經本院以96年度聲減字第860 號裁定
    各減為二分之一，並定其應執行刑為有期徒刑2 年8 月確定
    後，與上開殘刑有期徒刑8 月16日接續執行，於96年9 月22
    日縮刑期滿執行完畢（於本案構成累犯）。詎仍不知悔改，
    復基於施用第一、二級毒品之犯意，於100 年6 月8 日凌晨
    0 時許，在桃園縣大溪鎮○○路○ 段282 巷5 號之住處內，
    分別以抽香菸方式施用第一級毒品海洛因及以玻璃球燒烤方
    式施用第二級毒品甲基安非他命各1 次。嗣於同日中午12時
    30分許，為警在上址查獲，並扣得其所有之第一級毒品海洛
    因1 包含袋（驗餘淨重0.047 公克）及殘留甲基安非他命之
    玻璃球吸食器1 個。經其同意為警採集尿液送驗後，結果確
    呈鴉片類及甲基安非他命陽性反應，始查悉上情。
三、認定被告犯罪所憑之證據：
  (一)被告黃德根於警詢、偵查、本院準備程序及審理時之自白。
  (二)桃園縣政府警察局龜山分局搜索、扣押筆錄、扣押物品目錄
    表、扣押物品清單、桃園縣政府警察局龜山分局被採尿人尿
    液暨毒品真實姓名與編號對照表、台灣檢驗科技股份有限公
    司濫用藥物檢驗報告、正修科技大學超微量研究科技中心檢
    驗報告、法務部調查局鑑定書各1 份及扣案物照片2 張。
  (三)扣案海洛因1 包含袋（驗餘淨重0.047 公克）及殘留甲基安
    非他命之玻璃球吸食器1 個。
四、核被告所為，係犯毒品危害防制條例第10條第1 項、第2 項
    之施用第一級毒品及施用第二級毒品罪。其施用毒品前後非
    法持有毒品海洛因及甲基安非他命之低度行為，各為施用毒
    品之高度行為所吸收，均不另論罪。被告所犯上開2 罪間，
    犯意各別，行為互殊，應分論併罰。被告有如上開犯罪事實
    欄所載之科刑及執行情形，有臺灣高等法院被告前案紀錄表
    1 份在卷可按，其受徒刑之執行完畢，5 年以內故意再犯本
    件有期徒刑以上之各罪，均為累犯，均應依刑法第47條第 1
    項規定加重其刑。爰審酌被告無視毒品戕害一己之身體健康
    及法律禁令，且意志不堅，未斷絕施用毒品之惡習，再犯本
    件施用毒品之罪，惟兼衡其犯罪手段、動機、目的及犯後坦
    承犯行之態度暨其生活狀況等一切情狀，分別量處如主文所
    示之刑，並定其應執行之刑，以示懲儆。扣案海洛因1 包含
    袋（驗餘淨重0.047 公克），經送驗後確含海洛因成分，有
    正修科技大學超微量研究科技中心檢驗報告1 份在卷可憑，
    應依毒品危害防制條例第18條第1 項前段規定宣告沒收銷燬
    之；扣案殘留甲基安非他命之玻璃球吸食器1 個，送驗後檢
    出殘留甲基安非他命成分，有法務部調查局鑑定書1 份在卷
    可證，該吸食器所沾殘之甲基安非他命量微無法與吸食器析
    離，應一體視為第二級毒品甲基安非他命，爰依毒品危害防
    制條例第18條第1 項前段宣告沒收銷燬之。
五、應適用之法條：
    刑事訴訟法第273 條之1 第1 項、第299 條第1 項前段、第
    310 條之2 、第454 條第1 項，毒品危害防制條例第10條第
    1 項、第2 項、第18條第1 項前段，刑法第11條、第47條第
    1 項、第51條第5 款。
六、如不服本判決，應於判決送達後10日內向本院提出上訴狀（
    應附繕本），其未敘述上訴理由者，應於上訴期間屆滿後20
    日內補提理由書狀於本院，上訴於臺灣高等法院。
本案經檢察官高文政到庭執行職務。
中    華    民    國   100    年    11    月    8     日
                  刑事庭    法  官  黃翊哲
以上正本證明與原本無異。
                            書記官  洪明媚
中    華    民    國   100    年    11    月    8     日
附錄本案論罪科刑依據之法條：
毒品危害防制條例第10條
施用第一級毒品者，處6 月以上5 年以下有期徒刑。
施用第二級毒品者，處3 年以下有期徒刑。